臺灣彰化地方法院刑事判決　　　　　　　 100年度訴字第96號
公　訴　人　臺灣彰化地方法院檢察署檢察官
被　　　告　戴谷財
上列被告因違反毒品危害防制條例案件，經檢察官提起公訴（99
年度毒偵字第2276、2442號），本院依簡式審判程序判決如下：
    主  文
戴谷財施用第一級毒品，累犯，處有期徒刑壹年壹月。又施用第
一級毒品，累犯，處有期徒刑壹年壹月。應執行有期徒刑貳年。
    事  實
一、戴谷財前因(1)施用毒品案件，經本院裁定送觀察、勒戒後，
    認有繼續施用毒品之傾向，再經本院於民國91年6 月21日以
    91年度毒聲字第1552號裁定送強制戒治，嗣經戒治所評定合
    格，認無繼續戒治之必要，由本院於91年12月2 日以91年度
    毒聲字第2926號裁定停止戒治，所餘戒治期間付保護管束，
    再經本院於92年5 月22日以92年度毒聲字第1087號裁定撤銷
    停止戒治，令入戒治處所繼續施以強制戒治，於93年1 月19
    日執行完畢，並經臺灣彰化地方法院檢察署檢察官以93年度
    戒毒偵字第66、67、68號為不起訴處分確定；又於上開強制
    戒治執行完畢釋放後5 年內，再因(2)施用毒品案件，經臺灣
    高等法院臺中分院於93年11月9 日以93年度上訴字第1630號
    判決處有期徒刑9 月確定；又因(3)施用毒品案件，經本院於
    94年4 月29日以94年度訴字第639 號判決處有期徒刑1 年確
    定，上開2 案經送監接續執行，於95年4 月13日縮短刑期假
    釋出監（下稱第1 次假釋）；詎戴谷財於第1 次假釋期間內
    ，復因(4)施用毒品等案件，經臺灣嘉義地方法院於95年11月
    28日以95年度訴字第765 號判決處有期徒刑8 月、8 月，應
    執行有期徒刑1 年2 月確定；再因(5)搶奪等案件，經臺灣嘉
    義地方法院於95年12月29日以95年度訴字第811 號判決分別
    判處有期徒刑7 月、7 月、7 月、5 月、5 月，應執行有期
    徒刑2 年5 月確定；又因(6)搶奪案件，經臺灣嘉義地方法院
    於96年1 月29日以96年度訴字第38號判決處有期徒刑7 月確
    定，上開(4)至(6)部分，再經臺灣嘉義地方法院於96年6 月25
    日以96年度聲字第555 號裁定定應執行刑為有期徒刑4 年1
    月確定，嗣因符合中華民國96年罪犯減刑條例規定，經臺灣
    嘉義地方法院於96年7 月16日以96年度聲減字第431 號裁定
    各減為有期徒刑4 月、4 月、3 月15日、3 月15日、3 月15
    日、2 月15日、2 月15日、3 月15日，並定應執行刑為有期
    徒刑2 年15日確定，再與第1 次假釋撤銷後所餘殘刑有期徒
    刑5 月又11日送監接續執行，於97年8 月19日縮短刑期假釋
    出監（下稱第2 次假釋）；詎其於第2 次假釋期間內，復因
    (7)施用毒品案件，經本院於97年12月31日以97年度訴字第34
    29號判決處有期徒刑1 年確定，並與第2 次假釋經撤銷後所
    餘殘刑有期徒刑4 月又11日接續執行，經入監服刑，甫於99
    年4 月30日縮短刑期執行完畢。詎仍不知戒除毒癮，復基於
    施用第一級毒品海洛因之犯意，先後於99年9 月16日上午9
    時許為警採其尿液回溯72小時內某時許、同年10月26日下午
    3 時許，均在其位於彰化縣和美鎮○○里○○路224 巷12號
    住處，以將海洛因摻入香煙內用火點燃吸食其煙霧之方式，
    施用海洛因各1 次。嗣(一)於99年9 月16日上午7 時5 分許，
    為警持搜索票在上開住處查獲，經徵其同意採集尿液送驗，
    結果呈嗎啡及可待因陽性反應；(二)於99年10月27日上午11時
    50分許，因係毒品列管人口，經警採集其尿液送驗，結果亦
    呈嗎啡及可待因陽性反應，而悉上情。
二、案經臺中市政府警察局東勢分局（原臺中縣警察局東勢分局
    ）及彰化縣警察局和美分局報請臺灣彰化地方檢察署檢察官
    偵查起訴。
    理  由
一、被告戴谷財所犯為死刑、無期徒刑、最輕本刑為3 年以上有
    期徒刑或高等法院管轄第一審案件以外之罪，並於本院行準
    備程序時就被訴事實為有罪之陳述，本院合議庭依刑事訴訟
    法第273 條之1 第1 項規定，裁定改由受命法官獨任行簡式
    審判程序，合先敘明。
二、上揭事實，業據被告迭於警詢、偵訊及本院審理中均坦承不
    諱，且被告經警採集其尿送檢驗結果，確呈可待因及嗎啡陽
    性反應，此有臺中縣警察局豐原分局偵查隊委託尿液代號與
    真實姓名對照表、列管毒品人口尿液檢體採集送驗紀錄表、
    詮昕科技股份有限公司分別於99年10月11日、同年11月10日
    出具之編號00000000、9A290229號濫用藥物尿液檢驗報告各
    1 紙在卷可稽；又被告前因施用毒品案件，經本院裁定送觀
    察、勒戒後，認有繼續施用毒品之傾向，再經本院於91年6
    月21日以91年度毒聲字第1552號裁定送強制戒治，嗣經戒治
    所評定合格，認無繼續戒治之必要，由本院於91年12月2 日
    以91年度毒聲字第2926號裁定停止戒治，所餘戒治期間付保
    護管束，再經本院於92年5 月22日以92年度毒聲字第1087號
    裁定撤銷停止戒治，令入戒治處所繼續施以強制戒治，於93
    年1 月19日執行完畢，並經臺灣彰化地方法院檢察署檢察官
    以93年度戒毒偵字第66、67、68號為不起訴處分確定；又於
    上開強制戒治執行完畢釋放後5 年內，再因施用毒品案件，
    經臺灣高等法院臺中分院於93年11月9 日以93年度上訴字第
    1630號判決處有期徒刑9 月確定之事實，復有臺灣彰化地方
    法院檢察署刑案資料查註紀錄表、臺灣高等法院被告全國前
    案紀錄表各1 份在卷可證。綜上所述，本件事證已臻明確，
    被告前開犯行，堪以認定，應予依法論科。
三、按海洛因為毒品危害防制條例第2 條第2 項第1 款所規定之
    第一級毒品，不得施用，是核被告所為，均係犯毒品危害防
    制條例第10條第1 項之施用第一級毒品罪；被告為供施用而
    持有毒品之低度行為，應為施用之高度行為所吸收，皆不另
    論罪。被告所為上開2 次施用毒品犯行，犯意各別，應予分
    論併罰。又被告前有事實欄所載之前科資料，有臺灣高等法
    院被告前案紀錄表1 份在卷可稽，被告於受有期徒刑執行完
    畢後5 年內故意再犯本件有期徒刑以上之各罪，均為累犯，
    應分別依刑法第47條第1 項規定，加重其刑。爰審酌被告曾
    因施用毒品經送觀察、勒戒及強制戒治後，仍未知警惕，再
    犯本案之罪，足見其雖經上開治療程序，仍未徹底戒除惡習
    遠離毒害，顯未能善體國家設置觀察、勒戒機構，協助毒品
    施用者戒除毒害之良法美意，且於強制戒治後，又有多次施
    用毒品犯行，素行非佳，惟念及施用毒品本質上係戕害自身
    健康之行為，尚未嚴重破壞社會秩序或侵害他人權益，暨其
    犯後尚知坦承犯行、態度良好等一切情狀，分別量處如主文
    所示之刑，並定其應執行刑，以示懲儆。
據上論斷，應依刑事訴訟法第273 條之1 第1 項、第299 條第1
項前段，毒品危害防制條例第10條第1 項，刑法第11條前段、第
47條第1 項、第51條第5 款，判決如主文。
本案經檢察官朱健福到庭執行職務。
中    華    民    國   100    年    1     月    31    日
                  刑事第三庭   法  官     林怡君
以上正本證明與原本無異。
如不服本判決，應於收受判決後10日內向本院提出上訴書狀，並
應敘述具體理由；其未敘述上訴理由者，應於上訴期間屆滿後20
日內向本院補提理由書（均須按他造當事人之人數附繕本「切勿
逕送上級法院」）。
中    華    民    國   100    年    1     月    31    日
                               書記官     顧嘉文
附錄本案論罪科刑法條全文：
毒品危害防制條例第10條
施用第一級毒品者，處 6 月以上 5 年以下有期徒刑。
施用第二級毒品者，處 3 年以下有期徒刑。